臺灣桃園地方法院刑事判決　　　　　　　　　　　　　九十年度易字第二八九號
　　公　訴　人　臺灣桃園地方法院檢察署檢察官
　　被　　　告　甲○○
　　　　　　　　丙○○
右列被告因偽造文書等案件，經檢察官提起公訴（九十年度偵字第一六六００號），
本院判決如左：
        主  文
丙○○共同連續行使偽造私文書，足以生損害於公眾及他人，處有期徒刑捌月，如附
表一所示各次入出境時所偽造之入出境登記表上所偽簽之「ＮＡＷ  ＳＥＩＮ  ＳＥ
ＩＮ」之署押（見附表一之註）、變造之「ＮＡＷ  ＳＥＩＮ  ＳＥＩＮ」名義之緬
甸護照壹本（包含該本護照內所黏貼之由台北縣警察局於八十二年六月十一日及八十
三年二月十七日所核發之「ＮＡＷ  ＳＥＩＮ  ＳＥＩＮ」名義之中華民國停留許可
證各壹紙）、台北縣警察局於八十三年六月六月核發之「ＮＡＷ  ＳＥＩＮ  ＳＥＩ
Ｎ」名義之中華民國外僑居留證壹紙，均沒收；又共同連續行使偽造私文書，足以生
損害於公眾及他人，處有期徒刑捌月，偽造「林盈盈」之印章貳枚、八十七年六月一
日之補領國民身分證申請書上偽造之「林盈盈」之印文貳枚、於八十六年六月廿一日
換發、八十七年六月一日補發之「林盈盈」名義之中華民國國民身分證各壹紙、「林
盈盈」名義之中華民國護照壹本、在普通護照申請書上所偽造之「林盈盈」、「ＬＩ
Ｎ  ＹＩＮＧ  ＹＩＮＧ」之署押各壹枚、在普通護照申請書上所黏貼之乙○○之照
片壹幀、如附表二所示辦理各次戶籍遷徙時在遷入戶籍登申請書上所偽造之「林盈盈
」之印文及署押（詳見附表二之敘述）、在台中巿西屯區戶政事務所部分人口遷徙登
記（未攜帶戶口名簿）申請書上所偽造之「林盈盈」之署押壹枚，均沒收；應執行有
期徒刑壹年貳月，緩刑肆年，如附表一所示各次入出境時所偽造之入出境登記表上所
偽簽之「ＮＡＷ  ＳＥＩＮ  ＳＥＩＮ」之署押（見附表一之註）、變造之「ＮＡＷ
  ＳＥＩＮ  ＳＥＩＮ」名義之緬甸護照壹本（包含該本護照內所黏貼之由台北縣警
察局於八十二年六月十一日及八十三年二月十七日所核發之「ＮＡＷ  ＳＥＩＮ  Ｓ
ＥＩＮ」名義之中華民國停留許可證各壹紙）、台北縣警察局於八十三年六月六月核
發之「ＮＡＷ  ＳＥＩＮ  ＳＥＩＮ」名義之中華民國外僑居留證壹紙、偽造「林盈
盈」之印章貳枚、八十七年六月一日之補領國民身分證申請書上偽造之「林盈盈」之
印文貳枚、於八十六年七月廿一日換發、八十七年六月一日補發之「林盈盈」名義之
中華民國國民身分證各壹紙、「林盈盈」名義之中華民國護照壹本、在普通護照申請
書上所偽造之「林盈盈」、「ＬＩＮ  ＹＩＮＧ  ＹＩＮＧ」之署押各壹枚、在普通
護照申請書上所黏貼之乙○○之照片壹幀、如附表二所示辦理各次戶籍遷徙時在遷入
戶籍登申請書上所偽造之「林盈盈」之印文及署押（詳見附表二之敘述）、在台中巿
西屯區戶政事務所部分人口遷徙登記（未攜帶戶口名簿）申請書上所偽造之「林盈盈
」之署押壹枚，均沒收。
甲○○共同連續行使偽造私文書，足以生損害於公眾及他人，處有期徒刑伍月，如易
科罰金以參佰元折算壹日，緩刑貳年，偽造「林盈盈」之印章壹枚、八十七年六月一
日之補領國民身分證申請書上偽造之「林盈盈」之印文貳枚、於八十六年六月廿一日
換發、八十七年六月一日補發之「林盈盈」名義之中華民國國民身分證各壹紙、「林
盈盈」名義之中華民國護照壹本、在普通護照申請書上所偽造之「林盈盈」、「ＬＩ
Ｎ  ＹＩＮＧ  ＹＩＮＧ」之署押各壹枚、在普通護照申請書上所黏貼之乙○○之照
片壹幀，均沒收。
        事  實
一、丙○○於民國八十年間在泰國與一無國籍之泰北孤軍後裔乙○○（未到案，另結
    ）註冊結婚，因欲使乙○○得以來台居留團聚，該二人乃基於共同變造護照之犯
    意聯絡，由乙○○提供照片，以泰幣五萬元之代價，在泰國委請與渠等亦具犯意
    聯絡之一姓名年籍不詳之人士，以換貼照片之方式變造「ＮＡＷ  ＳＥＩＮ  Ｓ
    ＥＩＮ」名義之緬甸護照（護照號碼：一○五五九五號，ＮＡＷ  ＳＥＩＮ  Ｓ
    ＥＩＮ之出生年月日為西元一九六九年三月十七日，該變造護照之行為地在泰國
    ，無從適用我國刑法處罰），嗣後乙○○即與丙○○基於行使變造護照、使公務
    員登載不實之共同概括犯意聯絡，分別於八十二年六月十一日、八十三年二月十
    七日，持前開護照至台北縣警察局，辦理「ＮＡＷ  ＳＥＩＮ  ＳＥＩＮ」名義
    之中華民國停留許可證，台北縣警察局因而核發並黏貼於前開護照內頁，渠二人
    並於八十三年六月六日持前開護照，向台北縣警察局申請核發「ＮＡＷ  ＳＥＩ
    Ｎ  ＳＥＩＮ」名義之中華民國外僑居留證，台北縣警察局亦因而核發，均足以
    生損害於ＮＡＷ  ＳＥＩＮ  ＳＥＩＮ本人及警政機關對於外籍人士停留我國國
    境之控管之正確性。乙○○又與丙○○承前同一行使變造護照、基於行使使公務
    員登載不實文書、行使偽造私文書之共同概括犯意聯絡，先後於如附表一所示之
    時間，持前開變造護照，以「ＮＡＷ  ＳＥＩＮ  ＳＥＩＮ」之名義經由桃園中
    正機場入出我國國境時，出示該變造護照，使內政部警政署桃園中正機場證照查
    驗隊人員審核包括我桃園中正機場入出境查驗關員在該護照上曾蓋印之入出境章
    戳及前開由台北縣警察局核發黏貼於該護照內頁之中華民國停留許可證，以表示
    ＮＡＷ  ＳＥＩＮ  ＳＥＩＮ確於各該時間入出我國國境，並於如附表一所示各
    次入出境之時間，在入出境登記表上偽簽ＮＡＷ  ＳＥＩＮ  ＳＥＩＮ之署押進
    而偽造「ＮＡＷ  ＳＥＩＮ  ＳＥＩＮ」名義之入出境登記表，再將該等入出境
    登記表交付予證照查驗隊人員，均足生損害於ＮＡＷ  ＳＥＩＮ  ＳＥＩＮ本人
    及警政機關對於外籍人士入出我國國境之控管之正確性。
二、丙○○又於八十六年四月間，獲悉友人甲○○之台北市○○區○○路三一五巷五
    號四樓之戶籍內有一原名為「林立芬」之人（該戶籍內雖有該人之登記，然實無
    其人）其登記之年紀與其妻乙○○相近，丙○○為替乙○○取得中華民國國籍，
    以徹底解決乙○○之居留問題，乃與乙○○、甲○○基於行使偽造私文書、行使
    使公務員登載不實文書之共同概括犯意聯絡，（一）先於八十六年六月十六日推
    由其中一人持甲○○提供之戶口名簿至台北巿內湖區戶政事務所，佯稱欲更改林
    立芬之姓名為「林盈盈」，並趁機將乙○○之照片一張交由該戶政事務所人員以
    更換國民身分證，該戶政事務所人員誤將乙○○之照片黏貼於八十六年六月廿一
    日換發之「林盈盈」名義之國民身分證並將林立芬更改姓名之不實事項登載於戶
    籍登記簿；（二）渠等又推由其中一人委請位在不詳址之信安旅行社（起訴書誤
    載為萬商旅行社）之不知情之某職員，於八十六年十一月廿八日填寫普通護照申
    請書，在該申請書上偽造「林盈盈」、「ＬＩＮ  ＹＩＮＧ  ＹＩＮＧ」之署押
    各一枚，並黏貼乙○○之照片一張、前開使公務員登載不實之換發之「林盈盈」
    名義之國民身分證影本，偽造完成屬私文書性質之該申請書，交予外交部領事事
    務局人員，該局人員因而誤將乙○○提供之照片黏貼於八十六年十二月一日所核
    發之「林盈盈」名義之中華民國護照（護照號碼Ｍ00000000號）；（三
    ）渠等又推由丙○○、乙○○於八十七年六月一日至台北巿內湖區戶政事務所假
    稱乙○○之國身分證遺失，由乙○○在補領國民身分證申請書上以事先偽造之「
    林盈盈」之印章蓋於該申請書上（共偽造「林盈盈」之印文二枚），偽造完成屬
    私文書性質之該申請書後，連同前開使外交部領事事務局人員登載不實之「林盈
    盈」名義之中華民國護照交予該戶政事務所人員，該所人員因而將乙○○提供之
    照片黏貼於同日補發之「林盈盈」名義之國民身分證並將「林盈盈」補領國民身
    分證之不實事項登載於戶籍登記簿；均足生損害於林立芬、林盈盈本人及戶政機
    關對於戶政人口之管理之正確性、外交部對我國國民入出境管理之正確性。
三、丙○○與乙○○又承事實二之同一行使偽造私文書、行使使公務員登載不實文書
    之共同概括犯意聯絡，於如附表二所示之時間，或單獨或共同（詳如附表二所示
    ）至各該戶政事務所，在遷入戶籍登記申請書上偽造「林盈盈」之署名、印文（
    詳情見附表二），偽造完成性質上屬私文書之該等申請書後，連同前開於八十七
    年六月一日使公務員登載不實據而補發之「林盈盈」之國民身分證交予戶政人員
    辦理戶籍遷入手續，戶政人員因之在戶籍登記簿上誤將「林盈盈」之戶籍遷入之
    旨登載於戶籍登記簿及前開「林盈盈」之國民身分證背面，再同時通報戶籍遷出
    地之戶政機關，同步辦理戶籍遷出之手續，將遷出之意旨登載於戶籍登記簿，均
    足生損害於林盈盈、戶政機關對於人民戶籍遷徙管理之正確性。
四、嗣丙○○、甲○○於右開犯罪未被發覺前，即於九十年五月八日相偕前往內政部
    警政署刑事警察局國際刑警科自首，而主動接受裁判。警方又於九十年九月卅日
    上午十一時卅分許，乙○○持前開「林盈盈」名義之中華民國護照欲由中正機場
    出境時，將其逮捕。
五、案經內政部警政署航空警察局移送臺灣桃園地方法院檢察署檢察官偵查起訴。
        理  由
一、訊據被告甲○○、丙○○均對於右開事實坦承不諱，核與未到案之被告乙○○於
    警、偵訊時之自白相符，並有扣案之變造之「ＮＡＷ  ＳＥＩＮ  ＳＥＩＮ」名
    義之緬甸護照一本、八十七年六月一日補發之「林盈盈」名義之中華民國國民身
    分證一紙、「林盈盈」名義之中華民國護照一本、台北縣警察局於八十三年六月
    六月核發之「ＮＡＷ  ＳＥＩＮ  ＳＥＩＮ」名義之中華民國外僑居留證影本一
    紙、乙○○持「林盈盈」名義之中華民國護照之入出境之紀錄一紙在卷可稽，本
    院亦依職權函請台北巿內湖區、信義區戶政事務所、台中巿西屯區戶政事務所，
    調得被告甲○○、丙○○、乙○○辦理補發「林盈盈」名義之國民身分證、「林
    盈盈」之戶籍遷入、遷出之資料，經台北巿內湖區戶政事務所於九十年十二月卅
    一日以北巿內戶字第０九０六一二二０六００號函提供補領國民身分證申請書一
    張、遷入、遷出戶籍登記申請書四張，台北巿信義區戶政事務所於九十年十二月
    廿六日以北巿信戶字第九０六一四二三三００號函提供遷出戶籍登記申請書一張
    ，台中巿西屯區戶政事務所於九十年十二月廿五日以中巿西屯戶字第一０三九０
    號函提供遷入、遷出戶籍登記申請書二張、台中巿西屯區戶政事務所部分人口遷
    徙登記（未攜帶戶口名簿）申請書一張卷附可稽，本院又依職權函請外交部領事
    事務局調得普通護照申請書一紙、函請內政部警政署入出境管理局調得乙○○冒
    用「ＮＡＷ  ＳＥＩＮ  ＳＥＩＮ」名義入出國境之紀錄表一張、函請內政部警
    政署外事組調得乙○○冒用「ＮＡＷ  ＳＥＩＮ  ＳＥＩＮ」名義入出國境所填
    寫之入出境登記表九紙，本件事證明確，被告之犯行均堪認定。被告甲○○、丙○○於右開犯罪未被發覺前，即於九十年五月八日相偕前往內政部警政署刑事警
    察局國際刑警科自首，而主動接受裁判，警方始得於九十年九月卅日上午十一時
    卅分許，乙○○持前開「林盈盈」名義之中華民國護照欲由中正機場出境時，將
    其逮捕，此有內政部警政署航空警察局移送之卷宗可稽，渠等自屬符合自首要件
    。
二、核被告丙○○如事實欄一之所為，係犯刑法第二百十六條行使第二百十條之偽造
    私文書罪、第二百十六條行使第二百十二條之變造（公訴人論罪時誤寫為偽造）
    特種文書罪、第二百十六條行使第二百十四條之使公務員登載不實文書罪；被告
    丙○○、甲○○如事實欄二之所為，係犯刑法第二百十六條行使第二百十條之偽
    造私文書罪、第二百十六條行使第二百十四條之使公務員登載不實文書罪；核被
    告丙○○如事實欄三之所為，係犯刑法第二百十六條行使第二百十條之偽造私文
    書罪、第二百十六條行使第二百十四條之使公務員登載不實文書罪。被告丙○○
    如事實欄一之犯行與未到案之被告乙○○、泰國某姓名年籍不詳之人士間；被告
    丙○○、甲○○、乙○○相互間所犯如事實欄二之犯行；被告丙○○如事實欄三
    之犯行與被告乙○○相互間；各具犯意聯絡、行為分擔，為共同正犯；被告丙○○、甲○○、乙○○利用不知情之信安旅行社某職員為渠等偽造普通護照申請書
    、行使公務員登載不實之「林盈盈」之國民身分證、進而使外交部領事事務局人
    員誤為核發「林盈盈」名義之中華民國護照，是屬間接正犯。被告丙○○、甲○○右開偽造印章、偽造印文之行為，係偽造私文書之部分行為，偽造私文書、使
    公務員登載不實之前階行為，又已為高階之行使行為所吸收，均不另論罪。被告
    丙○○如事實欄一所犯之行使偽造私文書罪、行使使公務員登載不實文書罪、行
    使變造特種文書罪之多次犯行，各時間緊接，所犯又係構成要件相同之罪名，顯
    係基於概括犯意為之，各為連續犯，各應論以一罪，並各依刑法第五十六條之規
    定加重其刑；被告丙○○如事實欄二、三所犯之行使偽造私文書罪、行使使公務
    員登載不實文書罪之多次犯行，各時間緊接，所犯又係構成要件相同之罪名，顯
    係基於概括犯意為之，各為連續犯，各應論以一罪，並各依刑法第五十六條之規
    定加重其刑；被告甲○○如事實欄二所犯之行使偽造私文書罪、行使使公務員登
    載不實文書罪之多次犯行，各時間緊接，所犯又係構成要件相同之罪名，顯係基
    於概括犯意為之，各為連續犯，各應論以一罪，並各依刑法第五十六條之規定加
    重其刑。被告丙○○如事實欄一所犯之行使偽造私文書、行使使公務員登載不實
    文書之犯行最後一次時點係八十三年二月廿五日，而其如事實欄二、三所犯之行
    使偽造私文書、行使使公務員登載不實文書之犯行第一次時點則係八十六年六月
    十六日、八十六年十一月廿八日，二者相隔已有三年餘，時間非屬緊接，不符連
    續犯要件，故其所犯如事實欄一之行使偽造私文書、行使使公務員登載不實文書
    之犯行應與其所犯如事實欄二、三之行使偽造私文書、行使使公務員登載不實文
    書之犯行，分論併罰之。被告丙○○所犯如事實欄一之行使偽造私文書、行使使
    公務員登載不實文書、行使變造特種文書之犯行間；被告丙○○、甲○○所犯如
    事實欄二之行使偽造私文書、行使使公務員登載不實文書之犯行間；被告丙○○
    所犯如事實欄三之行使偽造私文書、行使使公務員登載不實文書之犯行間；均各
    互具方法結果之牽連關係，為牽連犯，應依刑法第五十五條之規定，各從最重之
    行使偽造私文書罪處斷（然渠等所為前開各犯行中，有於同一次犯之者，既係出
    之以一行為，則各該同次之各犯行屬想像競合犯）。公訴人僅起訴被告丙○○共
    犯如附表一所示其中七次入出境之行使變造特種文書、行使使公務員登載不實之
    犯行，僅起訴被告丙○○、甲○○於八十七年六月一日申請補發「林盈盈」名義
    之中華民國身分證之使公務員登載不實之犯行，然其餘未經起訴之行使變造特種
    文書、行使使公務員登載不實、行使偽造私文書犯行，與已起訴之前開部分或具
    有高低度吸收之實質上一罪或具有連續犯或具有牽連犯裁判上一罪之關係，均在
    本院得一併審究之範圍內。又公訴人在起訴書犯罪事實欄二之後段敘述被告乙○○取得「林盈盈」名義之中華民國護照後，自八十七年起至九十年九月卅日止連
    續持用該護照入出國境，其意似指其中所涉偽造文書犯行僅乙○○一人犯之，被
    告丙○○不與焉，然其證據並所犯法條欄三中段則敘述被告乙○○與丙○○於八
    十七年間起，多次持用前開護照，為連續犯，似又指其中所涉偽造文書犯行係被
    告乙○○與丙○○共犯，語意不明，然被告丙○○係與乙○○互為婚姻，因之如
    事實欄一、二、三之所為，均係渠等為在台同居共營家庭生活所必要之手段，渠
    等固互具犯意聯絡，然丙○○既已為乙○○取得在台之「林盈盈」之身分後，乙○○又以該身分入出國境，在無其他證據證明下，該等入出國境之行為，核屬其
    個人行為，與被告丙○○（亦與被告甲○○）無涉，公訴人之意若指該等行為係
    被告乙○○一人之犯行則固毋論，若指被告丙○○亦與焉，則本院尚應不另為無
    罪之諭知。被告甲○○、丙○○犯後自首，應依刑法第六十二條前段之規定，減
    輕其刑，並先加而後減。爰審酌被告丙○○偽造文書之犯行次數甚夥，危害社會
    公益甚重，被告甲○○偽造文書之犯行則僅如事實欄二之所述，渠二人為本件犯
    行之動機係為使被告丙○○之髮妻得以來台共營家庭生活，渠等之犯罪手段等一
    切情狀，各量處如主文所示之刑，並依刑法第五十一條第五款之規定，定被告丙○○應執行之刑。被告甲○○行為後，刑法第四十一條於九十年一月十日經修正
    公布，並於同年月十二日生效，易科罰金之適用範圍擴大為最重本刑五年以下有
    期徒刑之罪，並明定併合處罰之數罪，如各罪均得易科罰金者，其應執行之刑逾
    六月時，亦得適用之，比較新舊法之結果，以裁判時即修正後之刑法第四十一條
    第一項前段對其較為有利，爰依刑法第二條第一項前段規定適用裁判時之法律，
    就其所宣告之刑，諭知易科罰金之折算標準。末以被告丙○○、甲○○前皆未曾
    受有期徒刑以上刑之宣告（此有台灣高等法院被告全國前案紀錄表二紙在卷可稽
    ），渠等因一時失慮，致罹刑典，其經此次罪刑宣告之教訓，當知所警惕，信無
    再犯之虞，本院認其等之刑以暫不執行為適當，爰併予宣告緩刑，以啟自新。
三、（一）如附表一所示各次入出境時所偽造之入出境登記表上所偽簽之「ＮＡＷ
      ＳＥＩＮ  ＳＥＩＮ」之署押（見附表一之註）、偽造「林盈盈」之印章壹
    枚（用以於八十八年五月十日在遷入戶籍登記申請書蓋印者）、偽造「林盈盈
    」之印章壹枚（用以於八十七年六月一日在補領國民身民證申請書上蓋印者）、
    八十七年六月一日之補領國民身分證申請書上偽造之「林盈盈」名義之印文二
    枚、在普通護照申請書上所偽造之「林盈盈」、「ＬＩＮ  ＹＩＮＧ  ＹＩＮ
    Ｇ」之署押各壹枚、如附表二所示辦理各次戶籍遷徙時在遷入戶籍登申請書上
    所偽造之「林盈盈」之印文及署押（詳見附表二之敘述）、在台中巿西屯區戶
    政事務所部分人口遷徙登記（未攜帶戶口名簿）申請書上所偽造之「林盈盈」之
    署押壹枚，均應依刑法第二百十九條之規定，對被告丙○○宣告沒收，其中、
    、則應對被告甲○○宣告沒收；（二）變造之「ＮＡＷ  ＳＥＩＮ  ＳＥＩ
    Ｎ」名義之緬甸護照壹本、在普通護照申請書上所黏貼之乙○○之照片壹幀，均
    係乙○○所有，前者係供被告丙○○、乙○○共同犯罪所用之物，後者係供被告
    丙○○、乙○○、甲○○共同犯罪所用之物，均應依刑法第三十八條第一項第二
    款之規定，對被告丙○○宣告沒收，後者則應對被告甲○○宣告沒收；（三）
    包含於右開變造護照內所黏貼之由台北縣警察局於八十二年六月十一日及八十三
    年二月十七日所核發之「ＮＡＷ  ＳＥＩＮ  ＳＥＩＮ」名義之中華民國停留許
    可證各壹紙、台北縣警察局於八十三年六月六月核發之「ＮＡＷ  ＳＥＩＮ
    ＳＥＩＮ」名義之中華民國外僑居留證壹紙、於八十六年六月廿一日換發、八
    十七年六月一日補發之「林盈盈」名義之中華民國國民身分證各壹紙、「林盈
    盈」名義之中華民國護照壹本，均係乙○○所有，、、、均係被告丙○○、乙○○之共同犯罪所得，均應依刑法第三十八條第一項第三款之規定，對被
    告丙○○宣告沒收，、則係被告丙○○、乙○○、甲○○之共同犯罪所得，
    應對被告甲○○宣告沒收。
據上論斷，應依刑事訴訟法第二百九十九條第一項前段，刑法第二條第一項前段、第
二十八條、第五十六條、第二百十六條、第二百十條、第二百十二條、第二百十四條
、第五十五條、第六十二條前段、第五十一條第五款、第四十一條第一項前段、第七
十四條第一款、第三十八條第一項第二款、第三款、第二百十九條，罰金罰鍰提高標
準條例第一條前段、第二條，判決如主文。
本案經檢察官王以文到庭執行職務
中      華      民      國      九十一    年    三      月      廿      日
                                臺灣桃園地方法院刑事第一庭
                                      法  官    曾  雨  明
右正本證明與原本無異。
如不服本判決，應於判決送達後十日內向本院提出上訴狀( 應附繕本 )，上訴於
臺灣高等法院。
                                      書記官    戴  育  萍
中        華        民        國    九十一   年     三    月    廿七    日
附論罪科刑依據之法條：
刑法第二百十六條
行使第二百十條至第二百十五條之文書者，依偽造、變造文書或登載不實事項或使登
載不實事項之規定處斷。
刑法第二百十條
偽造、變造私文書，足以生損害於公眾或他人者，處五年以下有期徒刑。
刑法第二百十二條
偽造、變造護照、旅券、免許證、特許證及關於品行、能力、服務或其他相類之證書
、介紹書，足以生損害於公眾或他人者，處一年以下有期徒刑，拘役或三百元以下罰
金。
刑法第二百十四條
明知為不實之事項，而使公務員登載於職務上所掌之公文書，足以生損害於公眾或他
人者，處三年以下有期徒刑、拘役或五百元以下罰金。
附表一：
１、八十年八月廿五日入境
２、八十一年三月一日出境
３、八十一年四月十九日入境
４、八十一年十月十八日出境
５、八十一年十二月四日入境
６、八十二年四月卅日出境
７、八十二年六月十四日入境
８、八十二年十二月十四日出境
９、八十三年二月廿五日入境
（註：乙○○僅有於編號２、３、４、９共計四次在入出境登記表上偽簽「ＮＡＷ
ＳＥＩＮ  ＳＥＩＮ」之署押，因之，乙○○與丙○○惟有該四次共犯行使偽造私文
書罪，主文所指沒收之署押，亦限於該四次所簽）
附表二：
１、八十八年一月八日，丙○○、乙○○共同向台中巿西屯區戶政事務所辦理遷入（
    由台北市○○區○○路三一五巷五號四樓遷出至台中巿西屯區○○路○段一七二
    巷二號十三樓之七），該次之遷入戶籍登記申請書係由丙○○簽名、用印，雖其
    內容不實，然其之署押、印文均為真正並有權製作，自不諭知沒收；乙○○則以
    林盈盈名義填寫不實之台中巿西屯區戶政事務所部分人口遷徙登記（未攜帶戶口
    名簿）申請書上，並在其上偽造「林盈盈」之署押一枚，此署押應沒收。
２、八十八年五月十日，丙○○、乙○○共同向台北巿內湖區戶政事務所辦理遷入（
    由台中巿西屯區○○路○段一七二巷二號十三樓之七遷出至台北巿內湖區○○路
    一三三號四樓），該次之遷入戶籍登記申請書係由丙○○簽名、用印，乙○○則
    以事先偽造之「林盈盈」之印章，在其上偽造「林盈盈」之印文一枚（該印文顯
    與事實二（三）在補領國民身分證申請書上所偽造之「林盈盈」之印文不同，故
    本案偽造之「林盈盈」之印章顯有二枚），該偽造之「林盈盈」之印章及印文各
    一枚均應沒收。
３、八十九年八月廿四日，丙○○、乙○○共同向台北巿信義區戶政事務所辦理遷入
（由台北巿內湖區○○路一三三號四樓遷出至台北巿信義區○○路二八九巷三弄
    十五號），該次之遷入戶籍登記申請書係由丙○○填寫蓋印，故無應沒收之印文
    。
４、九十年四月九日，丙○○（該時乙○○不在國內）向台北巿內湖區戶政事務所辦
    理遷入（台北巿信義區○○路二八九巷三弄十五號遷出至台北巿內湖區○○路一
    三三號五樓），丙○○並於遷入戶籍登記申請書上蓋印，故無應沒收之印文。
註：乙○○、丙○○辦理遷入之同時，「林盈盈」所遷出地之戶政事務所係接獲遷入
    地之戶政事務所之通報，直接作業，因之，卷附之遷出戶籍登記申請書亦由遷出
    地之戶政事務所直接製作，更無乙○○、丙○○在其上簽名、用印，該等遷出戶
    籍登記申請書非可認係該二人所偽造，併此敘明。
